# 权益法下内部交易的抵消

提问人：caozhenshi 时间：2013-10-12 20:44:05
中原公司于 2007 年 1 月 1 日购入B公司股票，，在B公司董事会重派有一名成员，参与B公司的财务和生产经营决策。 2007 年 6 月 30日，中原公司将其成本为 1000 万元的产品N以 800 万元的价格出售给B公司，B公司将其作为管理用固定资产使用。该固定资产的使用寿命为 10 年，净残值为 0 ，直线法计提折旧。经核实，中原公司生产的该产品由于有替代产品上市，出售时已减值 120 万元。 请问，上述交易事项的1000-800-120 要不要调整长投和投资收益？

回答人：chenyiwei
对合营、联营企业的内部交易损益，不是由减值损失造成的，应按比例进行抵销。你说的情况，上述交易事项的1000-800-120差额（ 80 ）应按比例抵销。 但你说的情况只可能出现在理论上，在实务中几乎不可能出现。首先，如果明知其可变现净值为 880 ，为何还按照低于可变现净值的交易价格出售给一个非控股企业？其商业目的如何解释？是否应与其他相关交易作为一揽子交易进行处理？
其次，在已有实际交易价格的情况下，如何证明其可变现净值是 880 而不是 800 ？